### **Thomas Miller**

## Développeur web front-end

thomas.miller147@gmail.com

0 1630 Bulle, Suisse

github.com/Meuss





+41 79 560 20 71



01.09.1987



Nationalité suisse

### [4 thomasmiller.ch



Passionné d'Internet, je crée des sites web depuis 2013. Bilingue français-anglais et très autodidacte, je m'engage pleinement dans mon travail et j'aime être fier de mes créations. Mon but est de continuer à me spécialiser dans le développement web avec un accent sur le front-end, en travaillant sur des projets visuellement et technologiquement intéressants.

### **Formation**

2010 - 2014

### **Bachelor of Arts en** informatique de gestion

Université de Fribourg

2003 - 2008

### Maturité fédérale

Collège du Sud, Bulle

# Langues

### Bilingue français-anglais

Allemand: bonnes connaissances Espagnol: connaissainces de base

### Formation continue

Podcasts hebdomadaires. frontendmasters, Wes Bos / Level Up Tuts, Udemy, ...

### Expérience professionnelle

déc 2019 – aujourd'hui

#### **Freelance**

Développé et maintenu plusieurs projets en freelance, en attendant de trouver un nouveau poste intéressant dans la région.

sept - nov 2019

### Dév front-end / WordPress @ CDI digital, Fribourg

Travaillé sur plusieurs projets web avec des développeurs .NET: WordPress, projets legacy Sitefinity + Telerik, site ecommerce sur Kindle et un projet en Vue.js.

2015 - 2019

### Dév web @ macmac SA, Marly

Expérience sur toutes les procédures de création de sites web, de la conception à la réalisation. Les projets étaient en majeure partie des sites web autour d'un CMS ou des SPA avec des frameworks JS, toujours très orientés front-end.

Acquisition d'une grande maîtrise des layouts, de l'intéractivité, des choix technologiques, de la performance, du ecommerce et du SEO. Travail en étroite collaboration avec le client et le designer.

### Coding









Javascript (ES6+)





HTML / CSS PHP Animations Git

Crossbrowser Responsive

### Outils









Vue.js Nuxt.js

Greensock jQuery npm Webpack Gulp

# **CMS**







WordPress Kirbv Prismic Woocommerce Shopify

## Design





Sketch Photoshop Webflow